# 小股东是否可以担任公司出纳

提问人：红 静 123 时间：2022-04-09 15:51:14
陈版及各位老师好，现尽调一家公司，其小股东张某（通过员工持股平台间接持有公司4.5%股份）担任公司出纳、监事。据财务总监介绍，张某现暂居国外，主要是通过电子网银远程处理公司基本户的收、付业务。公司其他银行账户主要是银行贷款，没有什么业务，是财务总监在负责管理。
但是对于张某的背景，含糊其辞并不愿意多说。【注：张某不是实控人的配偶】
请教陈版，小股东可以担任出纳吗，在审核过程中会不会存在什么障碍？
请教大家，大家在实务中有遇到类似问题吗，一般张某可能是什么身份呀？

回答人：chenyiwei
仅仅股东身份一般不会成为担任出纳的障碍，主要是关注不相容职责的分离。因此，对该出纳小股东的背景仍需核实清楚，关注是否存在其他职责不相容情形。